臺灣臺中地方法院刑事判決　　　　　　　　　　　　　九十三年度訴字第五一六號
　　公　訴　人　臺灣臺中地方法院檢察署檢察官
　　被　　　告　乙○○
右列被告因毒品危害防制條例案件，經檢察官提起公訴（九十三年度毒偵字第一九八
號），被告於準備程序就被訴事實為有罪之陳述，本院合議庭裁定由受命法官獨任進
行簡式審判程序，並予判決如左：
    主  文
乙○○連續施用第一級毒品，累犯，處有期徒刑拾月。
扣案之注射針筒壹支沒收。
    事  實
一、乙○○前於民國八十三年間，即曾因違反肅清煙毒條例案件，經臺灣高等法院臺
    中分院於八十三年十一月九日以八十三年度上訴字第三四三一號判處有期徒刑三
    年六月確定，其入監執行後，於八十五年三月十二日因縮短刑期假釋出監，惟其
    後乙○○又於八十五年間，復因違反肅清煙毒條例案件，經本院以八十五年度訴
    字第一０九五號判處有期徒刑三年二月，並據臺灣高等法院臺中分院於八十五年
    九月十二日以八十五年度上訴字第一五八六號駁回上訴確定，且撤銷上開假釋，
    而於八十五年十一月十三日復行入監，接續執行前開殘刑與應執行刑，乙○○嗣
    再於八十八年四月二十九日因縮短刑期假釋出監，然又於八十九年間因施用毒品
    案件經撤銷假釋，再於八十九年十月二十四日入監執行殘刑，甫於九十二年一月
    二十六日因縮刑期滿執行完畢；其前已另因施用毒品案件，經法院裁定送觀察勒
    戒後，認有繼續施用毒品之傾向，由本院以八十六年度毒聲字第二００九號裁定
    令入戒治處所施以強制戒治，乙○○於九十年三月二十二日戒治期滿後，另由臺
    灣臺中地方法院檢察署檢察官於九十年六月十五日以九十年度戒毒偵字第二九八
    號為不起訴處分在案；詎乙○○仍不知戒絕，復於強制戒治期滿後五年內基於施
    用第一級毒品海洛因之概括犯意，自九十二年七、八月間某日起至九十三年一月
    十二日某時止，在臺中縣大雅鄉○○路三一０號二樓Ｃ室租住處，以將少許第一
    級毒品海洛因混入礦泉水稀釋後，注入注射針筒內，再以注射針筒注射血管之方
    式，連續施用第一級毒品海洛因多次。乙○○於九十三年一月十日十六時許，在
    前開臺中縣大雅鄉○○路三一０號二樓Ｃ室租住處為警查獲，並扣得其所有供施
    用毒品用之注射針筒一支。其為警查獲後，且經員警徵得其同意後採集尿液送驗
    ，因嗎啡（海洛因之代謝物）呈現陽性反應，乃查悉上情。
二、案經臺中縣警察局豐原分局報請臺灣臺中地方法院檢察署檢察官偵查起訴。
    理  由
一、右開事實，業經被告乙○○於偵查、本院準備程序訊問及審理時均坦認不諱，而
    被告為警查獲後所採取之尿液，經送請臺中縣衛生局檢驗結果，嗎啡確呈陽性反
    應，有該衛生局之檢驗報告書一份附卷可稽（見偵查卷第二九頁），另本件復有
    被告所有注射針筒一支扣案可資佐證，足見被告上開自白，確與事實相符，堪予
    採信。又被告前已因施用毒品案件，經法院裁定送觀察勒戒後，認有繼續施用毒
    品之傾向，由本院以八十六年度毒聲字第二００九號裁定令入戒治處所施以強制
    戒治，其於九十年三月二十二日戒治期滿後，另由臺灣臺中地方法院檢察署檢察
    官於九十年六月十五日以九十年度戒毒偵字第二九八號為不起訴處分在案，此有
    臺灣高等法院被告全國前案紀錄表及不起訴處分書各一份在卷可查，是被告確於
    強制戒治執行期滿後，五年內再犯施用毒品之罪行。綜此，本件事證已臻明確，
    被告施用第一級毒品犯行，堪以認定。
二、按海洛因係屬毒品危害防制條例第二條第二項第一款所指之第一級毒品，核被告
    乙○○所為，係犯毒品危害防制條例第十條第一項之施用第一級毒品罪。被告持
    有第一級毒品之低度行為，為其施用第一級毒品之高度行為所吸收，不另論罪。
    被告先後多次施用第一級毒品安非他命之犯行，時間緊接，犯罪構成要件相同，
    顯係基於概括犯意反覆為之，為連續犯，應依刑法第五十六條之規定論以一罪，
    並加重其刑。又按連續數行為而犯同一之罪名者，以一罪論，為刑法第五十六條
    所明定，是連續犯之數行為，在法律上既綜合論以一罪，而為一個評價，則於法
    律有修正變更之際，茍一部犯行發生在法律修正變動前之舊法時期，一部係在新
    法施行後所犯，因連續犯屬裁判上之一罪，在法律上既綜合各犯罪行為而為一個
    評價，故應依最後行為所應適用之新法處斷，而無刑法第二條第一項但書規定之
    新舊法比較適用問題，此有最高法院二十七年上字第一六０七號判例、九十二年
    度台上字第二四三九號判決要旨可資參照，而毒品危害防制條例固於九十二年七
    月九日經總統公布修正全文，並於九十三年一月九日生效，然被告連續施用毒品
    海洛因之犯行，既連續犯至毒品危害防制條例修正公布施行後之九十三年一月十
    二日，其此部分非法施用毒品之行為既與毒品危害防制條例修正公布施行前之其
    他非法施用毒品犯行，依連續犯論以一罪，揆諸前開說明，本件自應逕依修正後
    之毒品危害防制條例規定論科，而無新舊法之比較適用問題，應併敘明。另被告
    前於八十三年間，即曾因違反肅清煙毒條例案件，經臺灣高等法院臺中分院於八
    十三年十一月九日以八十三年度上訴字第三四三一號判處有期徒刑三年六月確定
    ，其入監執行後，於八十五年三月十二日因縮短刑期假釋出監，惟其後被告又於
    八十五年間，復因違反肅清煙毒條例案件，經本院以八十五年度訴字第一０九五
    號判處有期徒刑三年二月，並據臺灣高等法院臺中分院於八十五年九月十二日以
    八十五年度上訴字第一五八六號駁回上訴確定，且撤銷上開假釋，而於八十五年
    十一月十三日復行入監，接續執行前開殘刑與應執行刑，被告嗣再於八十八年四
    月二十九日因縮短刑期假釋出監，然又於八十九年間因施用毒品案件經撤銷假釋
    ，再於八十九年十月二十四日入監執行殘刑，甫於九十二年一月二十六日因縮刑
    期滿執行完畢，有前開臺灣高等法院被告全國前案紀錄表在卷可查，被告於有期
    徒刑執行完畢後，五年以內再犯本件有期徒刑以上之罪，為累犯，應依刑法第四
    十七條規定加重其刑，並遞加重之。爰審酌被告前有事實欄所載之多次前科紀錄
    ，素行不佳，其已因施用毒品犯行經強制戒治，竟故態復萌，復行施用毒品不輟
    ，無視於毒品對於自身健康之戕害及國家對於杜絕毒品犯罪之禁令，惟衡酌施用
    毒品係屬自戕行為，被告犯罪手段尚屬平和，亦未因此而危害他人，所生損害尚
    非鉅大，且被告於犯後坦承犯行，可見尚有悔悟之心之犯罪後態度，暨施用毒品
    者均有相當程度之成癮性及心理依賴，其犯罪心態與一般刑事犯罪之本質並不相
    同，應側重適當之醫學治療及心理矯治為宜等一切情狀，量處如主文所示之刑。
    至被告為警查獲時所扣得之注射針筒一支，雖非專供施用毒品之器具，惟係屬被
    告所有供己施用毒品海洛因所用之物，業經被告供明在卷（見本院卷第一四頁）
    ，爰依刑法第三十八條第一項第二款之規定為沒收之諭知。
據上論斷，應依刑事訴訟法第二百七十三條之一第一項、第二百九十九條第一項前段
，修正後毒品危害防制條例第十條第一項，刑法第十一條、第五十六條、第四十七條
、第三十八條第一項第二款，判決如主文。
本案經檢察官甲○○到庭執行職務。
中    華    民    國      九十三      年       七      月     十六    日
                                臺灣臺中地方法院刑事第九庭
                                      法  官  陳 思 成
右正本證明與原本無異。
如不服本判決，應於判決送達後十日內向本院提出上訴狀，上訴於臺灣高等法院臺中
分院( 須附繕本 )。
                                      書記官
中    華    民    國      九十三      年       七      月     十六    日
附錄論罪科刑法條
毒品危害防制條例第十條第一項
施用第一級毒品者，處六月以上五年以下有期徒刑。
